【裁判字號】    88,簡上,22
【裁判日期】    890119
【裁判案由】    傷害
【裁判全文】
臺灣臺東地方法院刑事判決                          八十八年度簡上字第二二號
    上  訴  人  臺灣臺東地方法院檢察署檢察官
    被      告  乙○○
右列上訴人因被告傷害案件，不服中華民國八十八年十月二十八日本院臺東簡易庭八
十八年度東簡字第三五八號第一審簡易判決（聲請簡易判決處刑案號：臺灣臺東地方
法院檢察署八十八年度偵字第一０一三號），提起上訴，本院判決如左：
    主      文
上訴駁回。
    事      實
一、乙○○在民國八十八年一月十五日的晚上十點鐘左右，在臺東市○○路○段一一
    ０號汎美機車出租行前面，看見甲○○開車經過店門口，因為之前乙○○的機車
    行和排班計程車之間，發生過糾紛，遂出於傷害的犯罪故意，出手毆打甲○○，
    造成甲○○的左顳部挫傷、臉部右顴挫傷、上嘴唇瘀傷、背部抓傷等多處傷害。
二、本案是甲○○向臺灣臺東地方法院檢察署檢察官提出告訴之後而偵查起訴。
    理      由
一、被告乙○○對於在右述的時間、地點，因故毆打告訴人甲○○的犯罪事實，被告
    在前審調查時以及本院審理中均已明白承認，本案中除了告訴人的指控之外，並
    且有現場目擊證人謝韓全在警察局的指認。此外，還有驗傷診斷證明書附在警卷
    之內可以證明。本件犯罪事證已經非常明確，被告傷害他人的犯罪行為應可認定
    。
二、被告所觸犯的罪名是；刑法第二百七十七條第一項的普通傷害罪。原（第一）審
    簡易判決以被告的犯罪證據明確，適用刑法第二百七十七條第一項、第四十一條
    、罰金罰鍰提高標準條例第一條前段、第二條的規定，因而判決「乙○○傷害人
    之身體，處有期徒刑參月，如易科罰金，以參佰元折算壹日」，原審不論在認定
    事實與適用法律上，經核並沒有任何不符合法律上的規定，而且量刑亦尚允當。
    公訴人因為告訴人的請求而提起上訴，上訴意旨並沒有指出原審簡易判決有何違
    法的地方，卻只說被告在偵查與原審中均無意賠償告訴人，並且僅科處被告有期
    徒刑三月，而任意指摘原審簡易判決不當，並無理由，自然應該駁回本件刑事上
    訴。另外，本案的被告到現在（本院言詞辯論終結之前）還沒有和告訴人達成和
    解或是賠償告訴人，所以本件不論在法律上或者是情理上，都不適合對被告宣告
    緩刑，併此說明。
據上論斷，應依刑事訴訟法第四百五十五條之一第三項、第三百六十八條，判決如主
文。
本案經檢察官丙○○到庭執行職務
中      華      民      國      八十九    年      一    月      十九    日
                                  臺灣臺東地方法院刑事庭
                                      審判長法  官  王  重  吉
                                            法  官  陳  雅  敏
                                            法  官  甘  大  空
右正本證明與原本無異。
本件不得上訴。
                                            書記官  賴  淑  芬
中      華      民      國      八十九    年      一    月      二十    日


司法院資訊處製作；財團法人民間司法改革基金會備份。
